【裁判字號】    94,訴緝更,2
【裁判日期】    950428
【裁判案由】    毒品危害防制條例
【裁判全文】
臺灣桃園地方法院刑事判決             94年度訴緝更字第2號
公  訴  人  臺灣桃園地方法院檢察署檢察官
被      告  甲○○
上列被告因違反毒品危害防制條例案件，經檢察官提起公訴（93
年度毒偵緝字第162 號、93年度毒偵字第1391、2094號），本院
於94年8 月26日以94年度訴緝字第107 號判決後，因公訴人不服
提起上訴，經臺灣高等法院於94年11月8 日以94年度上訴字第34
86號判決撤銷發回，並經檢察官移送併案審理（94年度毒偵字第
4169、5315號），被告於準備程序進行中為有罪之陳述，經本院
合議庭裁定由受命法官獨任進行簡式審判程序後，本院更為判決
如下：
    主  文
甲○○連續施用第一級毒品，累犯，處有期徒刑壹年。
扣案第一級毒品海洛因壹包（驗餘淨重零點貳公克，包裝重零點
貳參公克）沒收銷燬之；扣案注射針筒7 支、包裝袋5 只均沒收
。
    事  實
一、甲○○前於民國（下同）83年間因違反肅清煙毒條例、麻醉
    藥品管理條例等案件，經本院判處有期徒刑3 年3 月，嗣經
    臺灣高等法院駁回上訴而確定，又於84年間因違反麻醉藥品
    管理條例，經本院判處有期徒刑6 月確定，經接續執行，於
    85年11月11日假釋出監，後因毒品案件裁定送觀察勒戒，其
    假釋亦經撤銷，須入監服殘刑有期徒刑2 年3 月又2 日，甫
    於90年9 月28日縮刑期滿執行完畢。
二、甲○○曾因施用毒品案件，經本院於87年10月7 日，以87年
    毒聲字第2090號裁定送勒戒處所觀察勒戒後，經認無繼續施
    用毒品之傾向，於87年11月6 日執行完畢釋放。猶不知悔改
    ，於上開觀察、勒戒執行完畢釋放後5 年內，另基於施用第
    一級毒品海洛因之概括犯意，自92年9 月19日起至94年7 月
    1 日止，在桃園縣平鎮市○○路5 巷25弄13衖1 號住處，連
    續施用第一級毒品海洛因多次。嗣於92年9 月19日晚間8 時
    40分許，為警在桃園縣中壢市○○路○ 段91號前查獲，並扣
    得其施用毒品所持有之第一級毒品海洛因1 包（驗餘淨重0.
    2 公克，包裝重0.23公克），及其所有供施用第一級毒品海
    洛因之用（但非專供）之注射針筒2 支；復於93年3 月30日
    下午4 時20分許，為警在桃園縣平鎮市○○路5 時25弄13衖
    1 號住處查獲，並扣得其所供施用第一級毒品海洛因之用（
    但非專供）之包裝袋5 只、注射針筒1 支；又於93年5 月14
    日下午2 時30分許，為警在桃園縣平鎮市○○路5 巷25弄13
    衖1 號住處查獲，並扣得其所有供施用第一級毒品海洛因之
    用（但非專供）之注射針筒3 支；另於94年7 月1 日下午5
    時許，為警在桃園縣中壢市○○街221 號前查獲，並扣得其
    所有供施用第一級毒品海洛因之用（但非專供）之注射針筒
    1 支。
三、案經桃園縣政府警察局中壢分局報請臺灣桃園地方法院檢察
    署檢察官偵查起訴及移送併案審理。
    理  由
一、被告甲○○所為係犯死刑、無期徒刑、最輕本刑為3 年以上
    有期徒刑以外之罪，被告於準備程序中就被訴事實及移送併
    案審理事實均為有罪之陳述，經法官告知簡式審判程序之旨
    ，並聽取公訴人、被告之意見後，合議庭認為適宜，依刑事
    訴訟法第273 條之1 第1 項規定，裁定進行簡式審判程序，
    先此敘明。
二、訊之被告甲○○對於上揭連續施用第一級毒品海洛因之犯行
    ，坦承不諱。而被告於92年9 月19日、93年3 月30日、94年
    7 月1 日，為警採集之尿液，經送驗結果，均呈嗎啡陽性反
    應，有有「被採尿人姓名編號對照片」3 紙、桃園縣衛生局
    不法藥物尿液檢定書2 紙、臺灣尖端先進生技醫藥股份有限
    公司出具之「濫用藥物檢驗報告」1 紙在卷可憑（92年度毒
    偵字第30 02 號卷第26頁、第27頁，93年度毒偵字第1391號
    卷第28頁、第65頁，94年度毒偵字第4169號卷第24頁、第43
    頁）。且被告於92年9 月19日晚間8 時40分許為警查獲時所
    扣得之白粉1 包，經送驗結果，含有第一級毒品海洛因成分
    ，亦有法務調查局鑑定通知書1 紙在卷可按（92年度毒偵字
    第3002號卷第25頁）。此外，並有扣案注射針筒7 支、包裝
    袋5 只（92年度毒偵字第3002號卷第10頁，93年度毒偵字第
    1391號卷第27頁，93年度毒偵字第2094號卷第17頁，94年度
    毒偵字第41 69 號卷第26頁），可資佐證，被告之自白與事
    實相符，足認其有連續施用第一級毒品海洛因之犯行。又被
    告曾因施用毒品案件，經本院於87年10月7 日，以87年毒聲
    字第2090號裁定送勒戒處所觀察勒戒後，經認無繼續施用毒
    品之傾向，於87年11月6 日執行完畢釋放等情，亦有臺灣高
    等法院被告前案紀錄表各1 份在卷可稽，足認被告確於前開
    觀察、勒戒執行完畢釋放後5 年內，再犯本件施用毒品海洛
    因之案件。本件事證明確，被告之犯行堪以認定，應依法論
    罪科刑。
三、查海洛因為毒品危害防制條例第2 條第2 項第1 款所規定之
    第一級毒品。核被告所為，係犯毒品危害防制條例第10條第
    1 項之施用第一級毒品罪。被告施用海洛因前之持有海洛因
    之低度行為，為高度之施用行為所吸收，不另論罪。被告先
    後多次施用第一級毒品海洛因犯行，時間緊接，方法相同，
    觸犯構成要件相同之罪，顯係基於概括犯意為之，為連續犯
    ，依刑法第56條之規定，以一罪論，並加重其刑。又被告係
    自92年9 月19日起至94年7 月1 日止，有連續施用第一級毒
    品海洛因之犯行，業經被告於審理時陳述明確，而於上開被
    告所供述之施用毒品海洛因期間內，除92年9 月19日為警採
    尿時回溯26小時內某時、93年3 月30日為警採尿時回溯26
    小時內某時、93年5 月14日為警採尿時回溯26小時內某，該
    3 次之施用毒品海洛因有經檢察官起訴外，其餘施用第一級
    毒品海洛因部分均未起訴，然該部分事實與公訴人起訴之犯
    罪事實既具有連續犯之裁判上一罪關係，應為起訴效力所及
    ，本院自應併予審究。被告前於83年間因違反肅清煙毒條例
    、麻醉藥品管理條例等案件，經本院判處有期徒刑3 年3 月
    ，嗣經臺灣高等法院駁回上訴而確定，又於84年間因違反麻
    醉藥品管理條例，經本院判處有期徒刑6 月確定，經接續執
    行，於85年11月11日假釋出監，後因毒品案件裁定送觀察勒
    戒，其假釋亦經撤銷，須入監服殘刑有期徒刑2 年3 月又2
    日，甫於90年9 月28日縮刑期滿執行完畢，有臺灣高等法院
    被告前案紀錄表在卷可按，其前受有期徒刑執行完畢後，5
    年內再犯本件有期徒刑以上之罪，為累犯，應依刑法第47條
    之規定加重其刑，並依法遞加重之。爰審酌被告屢次施用毒
    品而不知悔改，品行不端，意志力薄弱，其施用毒品經觀察
    、勒戒後，仍無法斷絕施用惡習，自有使其與社會上毒品來
    源隔離之必要，及被告犯罪後對於施用毒品之犯行已經坦承
    ，態度良好等一切情狀，量處如主文所示之刑。扣案之第一
    級毒品海洛因1 包（驗餘淨重0. 2公克，包裝重0.23公克）
    ，係被告所有為供其施用所持有之毒品（該外包裝袋與內含
    之毒品已無法完全析離乾淨），應依毒品危害防制條例第18
    條第1 項前段諭知沒收銷燬之。扣案注射針筒7 支、包裝袋
    5 只，係被告所有供施用第一級毒品海洛因之用（但非專供
    ），業經被告陳述明確，均應依刑法第38條第1 項第2 款規
    定宣告沒收。
據上論斷，應依刑事訴訟法第273 條之1 第1 項、第299 條第1
項前段，毒品危害防制條例第10條第1 項、第18條第1 項前段，
刑法第11條、第56條、第47條、第38條第1 項第2 款，判決如主
文。
本案經檢察官何嘉仁到庭執行職務。
中    華    民    國    95    年    4     月    28    日
                  刑事第七庭    法  官  劉為丕
上正本證明與原本無異。
如不服本判決，應於判決送達後10日內向本院提出上訴狀（應附
繕本），上訴於臺灣高等法院。
                                書記官  顏美惠
中    華    民    國    95    年    4     月    28    日
附錄本案論罪科刑法條：
毒品危害防制條例第10條
施用第一級毒品者，處 6 月以上 5 年以下有期徒刑。
施用第二級毒品者，處 3 年以下有期徒刑。


司法院資訊處製作；財團法人民間司法改革基金會備份。
